臺灣臺中地方法院民事裁定
111年度聲字第309號
聲  請  人  財團法人法律扶助基金會

法定代理人  陳碧玉  
代  理  人  邱彥霖  
相  對  人  黃日亭  

上列聲請人與相對人間聲請准予回饋金強制執行事件，本院裁定
如下：
    主    文
相對人應給付聲請人回饋金新臺幣29,250元，及自本裁定送達相
對人之翌日起至清償日止，按週年利率百分之5計算之利息，准
予強制執行。
    理    由
一、聲請意旨略以：相對人於民國109年8月18日依法律扶助法之
    規定向聲請人之臺中分會（下稱臺中分會）申請扶助，經臺
    中分會審查決定准予離婚等事件代理之法律扶助（申請編號
    ：0000000-B-006號），聲請人因此支出律師酬金新臺幣（
    下同）33,000元。而上開扶助事件業經本院109年度司家調
    字第818號事件調解成立而終結，相對人因而取得140萬元之
    利益，依財團法人法律扶助基金會受扶助人繳納回饋金標準
    第4條第1項第1款規定，已達應繳納回饋金之標準。臺中分
    會嗣於110年6月28日審查決定相對人應繳納之回饋金為33,0
    00元，並依法律扶助法第33條規定寄發回饋金審查決定通知
    書、回饋金催告函予相對人，經相對人申請回饋金分期繳納
    ，臺中分會同意分24期攤還並免除利息，每期應繳金額為1,
    375元，並於同年12月8日寄發回饋金申請分期給付通知書暨
    試算表予相對人，相對人於111年1月24日繳納第一期金額3,
    750元後，即未依約繳納，已喪失期限利益，全部債務視為
    到期，尚積欠29,250元，爰依法律扶助法第35條之規定，聲
    請准予強制執行及自裁定送達之翌日起至清償日止，按週年
    利率百分之5計算利息等語。
二、按因法律扶助所取得之標的具財產價值，且其財產價值達一
    定標準者，分會經審查得請求受扶助人負擔酬金及必要費用
    之全部或一部為回饋金；受扶助人應依分會書面通知之期限
    及額度，給付應分擔之酬金及必要費用或回饋金；受扶助人
    不依第20條第4項、第21條第3項或第33條第1項返還酬金及
    必要費用，未提出覆議或提出覆議經駁回者，基金會或分會
    除認強制執行無實益外，得提出相關證明文件，聲請法院裁
    定強制執行，法律扶助法第32條第1項、第33條第1項、第35
    條第1項分別定有明文。經查，聲請人主張之前開事實，業
    據提出結案審查表（同意結案）、審查表、法律扶助申請書
    、本院109年度司家調字第818號調解程序筆錄、回饋金審前
    通知書、結算之審查表（回饋金）、回饋金審查決定通知書
    、覆議審查表、回饋金分期繳納申請書、回饋金申請分期給
    付通知書暨試算表及郵件收件回執為證，自堪信為真實，則
    聲請人依前開規定，聲請准予強制執行，為有理由，應予准
    許。
三、依法律扶助法第35條第1項規定，裁定如主文。
中　　華　　民　　國　　111 　年　　9 　　月　　23　　日
                  民事第三庭  法  官  傅可晴　
上正本係照原本作成。
如不服本裁定，應於裁定送達後10日內向本院提出抗告狀（應附
繕本），並繳納抗告費用新臺幣1,000元。
中　　華　　民　　國　　111 　年　　9 　　月　　23　　日
                              書記官  洪千羽